【裁判字號】    88,訴,1326
【裁判日期】    890320
【裁判案由】    誣告
【裁判全文】
臺灣臺南地方法院刑事判決                        八十八年度訴字第一三二六號
    公  訴  人  臺灣台南地方法院檢察署檢察官
    被      告  甲○○
右列被告因誣告案件，經檢察官提起公訴 (八十八年度偵字第一二七七三號)，本院
判決如左：
    主  文
甲○○意圖他人受刑事處分，向該管公務員誣告，處有期徒刑陸月。
    事  實
一、甲○○於民國八十八年五月二十一日上午九時許，在台南縣楠西鄉鹿田村鹿陶洋
    八十六號住處附近，與乙○○為其妹曾遭甲○○騷擾之事發生爭執，甲○○竟以
    加害生命之事由，對乙○○恫嚇稱「以後讓我遇到，要讓你死」，致乙○○心生
    畏懼，而於八十八年五月二十一日，向台南縣警察局玉井分局鹿田派出所，對甲
    ○○提出恐嚇罪之告訴（另經台灣台南地方法院檢察署檢察官於八女十八年八月
    二十日，以八十八年度偵字第九０五一號提起公訴）。甲○○因而心生不滿，明
    知乙○○並未持刀刺傷其左手，竟意圖使乙○○受刑事處分，虛構乙○○持刀刺
    傷伊之事，向台南縣警察局玉井分局鹿田派出所誣告乙○○涉有傷害罪嫌（乙○
    ○涉嫌傷害罪部分，業經台灣台南地方法院檢察署檢察官為不起訴處分）。
二、案經乙○○訴請台灣台南地方法院檢察署檢察官偵查起訴。
    理  由
一、訊據被告甲○○矢口否認有何誣告之犯行，辯稱：是乙○○持刀傷害伊，伊沒有
    誣告云云。然查：右揭事實，甲○○之母江張美於警訊中證稱：「我和兒子及媳
    婦等三人在屋內看電視，乙○○就將我家的門打開，甲○○看到就起身往門外走
    ，而吵起架。（問：你當時是否有看到乙○○手中拿著刀子？）我並未看到乙○
    ○手中拿著刀子。」復於八十八年八月三日偵訊中證稱「當天早上聽到鐘（乙○
    ○）在外面喊叫，我出去看時紗門已破一個洞，我兒子已流血，但我沒看到誰拿
    刀子。」足見該日乙○○前往甲○○住處時，並無持刀之事實。另證人即當日到
    場處理本案之台南縣警察局玉井分局鹿田派出所警員丙○○於偵查中證稱「我到
    現場時，盛（甲○○）和鐘（乙○○）在盛家門口吵架，盛有受傷流血，我沒見
    到兇器，也沒聽到恐嚇言詞，只聽到鐘質問盛為何要罵他妹妹，後來問江張美，
    盛為何受傷，她回答二次都說盛是被門夾傷，鐘並沒帶刀子來，也沒刺傷他」，
    於本院審理時復證稱「... 我到現場時雙方還在爭吵，江母出來叫我不要理他９
    甲○○），甲○○平日就常酒後與鄰居爭吵，我到現場並沒看見刀子，我就問江
    張美甲○○是如何受傷的，江張美二次都說是被門夾傷的... 」等語，江張美為
    甲○○之母，見甲○○受傷，若確係乙○○所為，自無袒護他人之理，參以被告
    甲○○於本院訊及乙○○係持何刀械砍傷伊時，竟答以伊未見到云云，益徵甲○
    ○所受之傷害非乙○○所為，被告捏造事實誣指他人犯罪，應堪採認，其所辯顯
    係臨訟卸責之詞，不足採信。本件事證已甚明確，被告犯行應堪認定。
二、核被告意圖使告訴人受刑事或懲戒處分，向該管公務員誣告，所為係犯刑法第一
    百六十九條第一項之罪。爰審酌被告犯罪之動機、目的、手段、因細故即捏造事
    實誣指他人犯罪，所生危害非輕，及犯罪後猶飾詞狡卸，毫無悔意等一切情狀，
    量處如主文所示之刑，以資懲儆。
據上論斷，應依刑事訴訟法第二百九十九條第一項前段，刑法第一百六十九條第一項
，判決如主文。
中    華    民    國      八十八      年      三      月      二十    日
                                  臺灣臺南地方法院刑事第三庭
                                      法  官  姚 貴 美
右正本證明與原本無異
如不服本判決應於送達後十日內向本院提出上訴狀
                                      書記官  魏 芝 雯
中    華    民    國      八十九  年      三        月     二十二     日
附錄本案論罪科刑條文：
刑法第一百六十九條
意圖他人受刑事或懲戒處分，向該管公務員誣告者，處七年以下有期徒刑。
意圖他人受刑事或懲戒處分，而偽造、變造證據或使用偽造變之證據者亦同。


司法院資訊處製作；財團法人民間司法改革基金會備份。
